【裁判字號】    99,訴,2488
【裁判日期】    991022
【裁判案由】    毒品危害防制條例
【裁判全文】
臺灣臺中地方法院刑事判決              99年度訴字第2488號
公  訴  人  臺灣臺中地方法院檢察署檢察官
被      告  乙○○
上列被告因毒品危害防制條例案件，經檢察官提起公訴（99年度
毒偵字第2469號），被告在本院準備程序進行中就被訴事實為有
罪之陳述，受命法官於告知簡式審判程序之旨，並聽取當事人之
意見後，本院合議庭裁定由受命法官獨任依簡式審判程序，判決
如下：
    主  文
乙○○施用第一級毒品，累犯，處有期徒刑柒月，扣案之第一級
毒品海洛因驗餘淨重零點壹貳肆貳公克沒收銷燬之、空包裝袋壹
個沒收；又施用第二級毒品，累犯，處有期徒刑肆月。應執行有
期徒刑拾月，扣案之第一級毒品海洛因驗餘淨重零點壹貳肆貳公
克沒收銷燬之、空包裝袋壹個沒收。
    事  實
一、乙○○前於民國98年間，因施用毒品案件，經依法院裁定送
    觀察、勒戒後，認無繼續施用毒品傾向，於98年7月8日釋放
    ，由臺灣桃園地方法院檢察署檢察署檢察官以98年度毒偵字
    第891號案為不起訴處分確定。復因施用毒品案件，經臺灣
    桃園地方法院於98年12月14日，以98年度壢簡字第2957號案
    判處有期徒刑3月確定，甫於99年3月16日易科罰金執行完畢
    。詎仍未戒除毒癮，復分別基於施用第一、二級毒品之犯意
    ，於前開觀察、勒戒執行完畢釋放後5年內，於99年6月16日
    晚間6時許，在臺中市○區○○○街21號5樓505室居所，以
    將第一級毒品海洛因摻入香煙點燃產生煙霧，吸食其煙之方
    式，施用第一級毒品海洛因1次；另於同日18、19時許，在
    同一地點，以將第二級毒品甲基安非他命置入玻璃球內益火
    燒烤之方式，施用第二級毒品甲基安非他命1次。嗣於99年6
    月17日下午2時10分許，為警在臺中市○區○○○街與民權
    路口攔檢查獲，並扣得第一級毒品海洛因1包（淨重0.1244
    公克，驗餘淨重0.1242公克），始查悉上情。
二、案經臺中市警察局第二分局報告臺灣臺中地方法院檢察署檢
    察官偵查起訴。
    理  由
壹、程序方面：
一、按除被告所犯為死刑、無期徒刑、最輕本刑為3年以上有期
    徒刑之罪或高等法院管轄第一審案件者外，於法院行準備程
    序進行中，被告先就被訴事實為有罪之陳述時，審判長得告
    知被告簡式審判程序之旨，並聽取當事人、代理人、辯護人
    及輔佐人之意見後，裁定進行簡式審判程序；且受命法官行
    準備程序，與法院或審判長有同一之權限；又簡式審判程序
    之證據調查，不受刑事訴訟法第159條第1項、第161條之2、
    第161條之3、第163條之1及第164條至第170條規定之限制，
    刑事訴訟法第273條之1第1項、第279條第2項前段、第273條
    之2分別定有明文。
二、查本件被告乙○○所犯為死刑、無期徒刑、最輕本刑為3
    年以上有期徒刑以外之罪，且非高等法院管轄第一審之案件
    ，經本院合議庭裁定由受命法官行準備程序時，被告就被訴
    事實為有罪之陳述後，復經本院合議庭裁定由受命法官獨任
    行簡式審判程序，是其證據之調查，自不受刑事訴訟法第15
    9條第1項、第161條之2、第161條之3、第163條之1及第164
    條至第170條規定之限制，合先敘明。
貳、實體方面：
一、證據能力部分：
  (一)按被告以外之人於審判外之言詞或書面陳述，除法律有規定
    者外，不得作為證據；被告以外之人於審判中有下列情形之
    一，其於檢察事務官、司法警察官或司法警察調查中所為之
    陳述，經證明具有可信之特別情況，且為證明犯罪事實之存
    否所必要者，得為證據：一、死亡者。二、身心障礙致記憶
    喪失或無法陳述者。三、滯留國外或所在不明而無法傳喚或
    傳喚不到者。四、到庭後無正當理由拒絕陳述者；該言詞或
    書面陳述，雖不符刑事訴訟法第159條之1至第159條之4之規
    定，而經當事人於審判程序同意作為證據，法院審酌該言詞
    陳述或書面陳述作成時之情況，認為適當者，亦得為證據；
    當事人、代理人或辯護人於法院調查證據時，知有第159條
    第1項不得為證據之情形，而未於言詞辯論終結前聲明異議
    者，視為有前項之同意，刑事訴訟法第159條第1項、第159
    條之3、第159條之5分別定有明文。核其立法理由在於傳聞
    證據未經當事人之反對詰問予以核實，乃排斥其證據能力。
    惟當事人如放棄對原供述人之反對詰問權，於審判程序表示
    同意該等傳聞證據可作為證據，此時，法院除認該傳聞證據
    欠缺適當性外，自可承認其證據能力。又當事人、代理人或
    辯護人於調查證據時，知有刑事訴訟法第159條第1項不得為
    證據之情形，卻表示「對於證據調查無異議」、「沒有意見
    」等意思，而未於言詞辯論終結前聲明異議者，應視為已有
    將該等傳聞證據採為證據之同意（參見最高法院94年度臺上
    字第2976號判決意旨）。
  (二)本件檢察官、被告於審判期日，對本案之全部證據之證據能
    力均不爭執，復於審判期日就本院提示之證據於言詞辯論終
    結前，均未就所調查之證據主張有刑事訴訟法第159條不得
    為證據之情形，且均表示無意見，本院審酌該等證據作成時
    ，亦無不適當之處，是參考上開最高法院判決要旨，應視為
    已有將該等傳聞之證據採為證據之同意，本案經調查之證據
    均有證據能力。
二、認定犯罪事實所根據的證據及理由：
  (一)被告於本院審理中坦白承認供稱：伊確實有於事實欄所載之
    時、地，施用第一級毒品海洛因、第二級毒品甲基安非他命
    各1次之事實等語明確，核與被告為警採尿送驗結果，確呈
    嗎啡、甲基安非他命陽性反應，此有中山醫學大學附設醫院
    檢驗科藥物檢測中心99年7月1日實驗編號0000000號尿液檢
    驗報告1份附卷可憑，被告之自白堪認與事實相符，洵堪採
    信。
  (二)有第一級毒品海洛因1包扣案可佐，又上開毒品經送行政院
    草屯療養院鑑定結果，確實檢出第一級毒品海洛因成分，此
    有該院99年6月29日草療鑑字第0990600165號鑑定書1份附卷
    可憑。
  (三)被告前因施用毒品案件，曾受如事實欄所載之觀察、勒戒執
    行完畢釋放出所，此有臺灣高等法院被告前案紀錄表及臺灣
    臺中地方法院檢察署刑案資料查註紀錄表各1份在卷足憑，
    被告於上開觀察、勒戒執行完畢釋放後5年內再犯本件施用
    第一級毒品案件，堪予認定。
  (四)本件事證明確，被告犯行洵堪認定。
三、論罪科刑的理由：
  (一)查海洛因、甲基安非他命分屬毒品危害防制條例第2條第2項
    第1款、第2款規定之第一、二級毒品，核被告所為，係違反
    毒品危害防制條例第10條第1項、第2項之施用第一、二級毒
    品罪。
  (二)被告於施用前，持有第一級毒品海洛因、第二級毒品甲基安
    非他命，進而施用，其持有之低度行為應為施用之高度行為
    所吸收，不另論罪。
  (三)被告前曾受如事實欄所載刑之宣告及執行完畢，此有臺灣高
    等法院被告前案紀錄表及臺灣臺中地方法院檢察署刑案資料
    查註紀錄表在卷足憑，其前受有期徒刑執行完畢，於5年內
    再故意犯本件最重本刑為有期徒刑以上之罪，為累犯，應依
    刑法第47條第1項之規定加重其刑。
  (四)被告所犯上開2罪，犯意各別，行為互殊，應分論併罰之。
  (五)爰審酌被告犯罪之動機、目的，前經觀察、勒戒仍不知戒絕
    ，施用毒品時間非長，施用毒品犯罪係自戕行為，對他人權
    益損害非鉅，犯罪後坦承犯行，態度良好等一切情狀，分別
    量處如主文所示之刑，並定其應執行之刑。
  (六)扣案之第一級毒品海洛因，為查獲之毒品，應依毒品危害防
    制條例第18條第1項前段規定沒收銷燬之、空包裝袋1個，為
    被告所有，且供被告包裝上開毒品使用，業經被告供明在卷
    可按，爰依刑法第38條第1項第2款併予宣告沒收。
四、適用法律依據：
  (一)刑事訴訟法第273條之1第1項、第299條第1項前段。
  (二)毒品危害防制條例第10第1項、第2項、第18條第1項前段。
  (三)刑法第11條前段、第47條第1項、第51條第5款、第38條第1
    項第2款。
本案經檢察官甲○○到庭執行職務。
中    華    民    國    99    年    10    月    22    日
                  刑事第十七庭  法  官  洪挺梧
以上正本證明與原本無異。
如不服本判決應於收受送達後10日內向本院提出上訴書狀，並應
敘述具體理由；其未敘述上訴理由者，應於上訴期間屆滿後20日
內向本院補提理由書（均須按他造當事人之人數附繕本）「切勿
逕送上級法院」。
                                書記官  劉雅玲
中    華    民    國    99    年    10    月    25    日

附錄本判決論罪科刑法條：
毒品危害防制條例第10條
施用第一級毒品者，處6月以上5年以下有期徒刑。
施用第二級毒品者，處3年以下有期徒刑。

司法院資訊處製作；財團法人民間司法改革基金會備份。
